【裁判字號】    96,訴,1767
【裁判日期】    970321
【裁判案由】    偽造文書等
【裁判全文】
臺灣臺北地方法院刑事判決              96年度訴字第1767號
    公  訴  人  臺灣臺北地方法院檢察署檢察官
    被      告  丙○○
                辛○○
上開被告等因偽造文書等案件，經檢察官提起公訴（九十五年度
偵字第二七三七○號、九十六年度偵字第六二○號、第五九六五
號、第八三六三號、第一○九九五號），本院判決如下：
    主  文
丙○○所犯如附表一、二所示之各罪，均累犯，各處及減刑如附
表一、二所示之刑，各如附表二所示之物品均沒收，應執行有期
徒刑貳年，如附表二所示之物品均沒收。
丙○○被訴於九十五年十一月二十四日下午三時十四分許持遠東
銀行信用卡（卡號0000000000000000號）盜刷
行使偽造私文書及詐欺取財部分無罪。
辛○○所犯如附表二編號一二至三四、三六至三八號所示之各罪
，均累犯，各處及減刑如附表二編號一二至三四、三六至三八號
所示之刑，各如附表二編號一二至三四、三六至三八號所示之物
品均沒收，應執行有期徒刑壹年陸月，如附表二編號一二至三四
、三六至三八號所示之物品均沒收。
辛○○被訴如附表一編號一至一一號所示竊盜、如附表二編號一
至一一、三五號所示行使偽造私文書、詐欺取財既遂、詐欺取財
未遂、於九十五年十一月二十四日下午三時十四分許持遠東銀行
信用卡（卡號0000000000000000號）盜刷行使
偽造私文書及詐欺取財部分均無罪。
    事  實
一、丙○○前因偽造文書案件，經本院以九十年度訴字第五三七
    號判處有期徒刑十月確定；又因偽造文書案件，經臺灣板橋
    地方法院以九十一年度簡字第一○四號判處有期徒刑六月確
    定；另因搶奪案件，經本院以九十一年度訴字第六○七號判
    處有期徒刑七月確定，上開三案經定應執行刑為一年八月，
    迄至民國九十二年十月十六日因假釋付保護管束期間屆滿未
    經撤銷而執行完畢；辛○○前因施用毒品違反麻醉藥品管理
    條例案件，經本院以八十三年度訴字第一五七○號判處有期
    徒刑七月確定（下稱第一案）；另因販賣毒品違反麻醉藥品
    管理條例案件，經臺灣高等法院以八十四年度上更一字第六
    八四號撤銷原審判決，判處有期徒刑二年七月，並經罪高法
    院以八十四年度臺上字第六四二六號駁回上訴而確定（下稱
    第二案）；復因違反麻醉藥品管理案件，經臺灣板橋地方法
    院以八十四年度易字第二四三七號判處有期徒刑七月確定（
    下稱第三案）；再因違反麻醉藥品管理條例案件，經本院以
    八十五年度易字第六七號判處有期徒刑七月確定（下稱第四
    案）；曾因違反麻醉藥品管理條例案件，經本院以八十六年
    度易字第六五○七號判處有期徒刑六月確定（下稱第五案）
    ；上開第一案、第二案、第三案，經臺灣高等法院以八十五
    年度聲字第一九七號定應執行刑為有期徒刑三年六月確定，
    並與上開第四案接續執行至八十六年六月二十四日因縮短刑
    期假釋出監，因上開假釋經撤銷，尚餘殘刑有期徒刑二年六
    月二日，再與上開第五案接續執行至八十九年四月七日縮短
    刑期假釋出監，因上開假釋又經撤銷，尚餘殘刑有期徒刑一
    年三月六日，迄至九十二年四月二十一日因縮短刑期而執行
    完畢。
二、丙○○竟仍不知悔改，基於為自己不法所有之意圖，於如附
    表一所示之時間，假藉為孩童辦理轉學事宜為由，前往如附
    表一所示之學校，分別趁機徒手行竊如附表一所示呂慧美等
    十一人之財物。
三、丙○○於竊得如附表一所示呂慧美等十一人之信用卡後，竟
    分別基於為自己不法所有之意圖或與辛○○共同基於為自己
    不法所有之犯意聯絡及行為分擔，於如附表二所示之時間、
    地點，丙○○或辛○○即分持上開信用卡刷卡消費購物，其
    中如附表二編號一至三、五至一四、一六、一八、一九、二
    一至二五、二八至三一、三三至三五、三七號部分，由丙○○或辛○○在簽帳單上簽具如附表二編號一至三、五至一四
    、一六、一八、一九、二一至二五、二八至三一、三三至三
    五、三七號所示「呂輝明」等人之署押後交付特約商店店員
    以行使（細節各詳如附表二編號一至三、五至一四、一六、
    一八、一九、二一至二五、二八至三一、三三至三五、三七
    號所示）；其中如附表二編號三六部分，則因係採免簽簽帳
    單之刷卡方式，而未簽具任何簽帳單，均使相關特約商店店
    員陷於錯誤而交付如附表二編號一至三、五至一四、一六、
    一八、一九、二一至二五、二八至三一、三三至三七號所示
    之財物，足以生損害於臺北富邦銀行、花旗銀行、華南銀行
    、萬泰銀行、永豐信用卡公司、聯邦銀行、臺新銀行、中央
    信託局、中國信託銀行、國泰世華銀行、遠東銀行、呂慧美
    、陳達萱、黃婉茹、丁○○、何雪珍、方萱玉、簡吟芳、于
    世淑、鄧傳慧、劉慧豐、甲○○；另其中如附表二編號四、
    一五、一七、二○、二六、二七、三二、三八號所示部分，
    則各因交易異常經銀行控管、信用卡已遭掛失等原因，雖已
    持信用卡過卡，但均未簽具簽帳單，亦未詐得任何財物。
四、案經中國信託銀行、臺北富邦銀行、國泰世華銀行、萬泰銀
    行、華南銀行、臺新銀行、永豐信用卡公司、花旗銀行、聯
    邦銀行、黃婉茹、呂彗美、簡吟芳、何雪珍、方萱玉、于世
    淑訴由臺北市政府警察局移送及鄧傳慧、劉慧豐、甲○○訴
    由臺北市政府警察局大安分局報請臺灣臺北地方法院檢察署
    檢察官偵查起訴。
    理  由
壹、有罪部分：
一、事實認定部分：
  (一)被告丙○○部分：
  (1)被告丙○○對於公訴人所提之證據資料及以下本院作為判斷
    依據之各項證據資料，均同意或不爭執其證據能力，本院審
    酌該等言詞供述及書面作成時之情況認為適當，均無不宜作
    為證據之情事，依刑事訴訟法第一百五十九條之五規定，均
    得作為證據。
  (2)上開犯罪事實，業據被告丙○○於本院審理中坦白承認，並
    有如附表三所示之證據資料、花旗銀行九十六年十二月十三
    日函覆資料、萬泰銀行九十六年十二月十四日函覆資料、永
    豐信用卡股份有限公司九十六年十二月十四日函覆資料、臺
    新銀行九十六年十二月十七日函覆資料、國泰世華銀行九十
    六年十二月二十一日函覆資料、華南銀行九十六年十二月二
    十六日函覆資料、臺北富邦銀行九十六年十二月二十一日函
    覆資料在卷可資佐證，被告丙○○自白與事實相符，本件事
    證業已明確，被告丙○○所犯如犯罪事實欄二、三所示之竊
    盜、行使偽造私文書、詐欺取財既遂、詐欺取財未遂犯行均
    堪以認定。
  (二)被告辛○○部分：
    訊據被告辛○○就如附表一所示呂慧美等十一人確實有遺失
    如附表一所示之信用卡，而如附表一所示之信用卡確曾遭人
    持以盜刷如附表二所示，其曾駕車搭載被告丙○○前往如附
    表二編號一二、一三、一六至二五、二七至三四、三六至三
    八號之地點，且前往中油公司加油站加油至其所駕駛之車輛
    內時有搭配使用其所申辦之中油公司會員卡等情，惟矢口否
    認有如附表二編號一二至三四、三六至三八號所示行使偽造
    私文書、詐欺取財既遂、詐欺取財未遂之犯行，並辯稱：伊
    未曾駕車搭載丙○○前往如附表二編號一四、一五、二六所
    示之地點；另因丙○○無交通工具，丙○○要伊幫忙，伊才
    開車搭載丙○○前往上開地點，丙○○才在拜託伊開車時幫
    忙加油到伊駕駛之車輛，伊並不知道丙○○信用卡之來源，
    伊亦無幫忙簽簽帳單，伊對於丙○○所為詐欺取財及行使偽
    造私文書之行為均不知情云云，經查：
  (1)被告辛○○對於公訴人所提之證據資料及以下本院作為判斷
    依據之各項證據資料，均同意或不爭執其證據能力，本院審
    酌該等言詞供述及書面作成時之情況認為適當，均無不宜作
    為證據之情事，依刑事訴訟法第一百五十九條之五規定，均
    得作為證據。
  (2)被告丙○○於本院審理中結證稱：伊在本案盜刷購物期間並
    沒有工作，伊是間隔失業，有時一個工作做二至四個月就沒
    做了。伊與辛○○已認識三、四年，與辛○○還蠻熟的，伊
    與辛○○之間不算有金錢往來，伊有時會跟辛○○借一、二
    百元，辛○○對於伊家庭狀況及經濟狀況大概都知道，辛○○也知道伊在犯案期間沒有工作。伊有告訴辛○○說卡片是
    朋友的，辛○○問何人付款，伊說朋友會去付，且伊也轉移
    話題要辛○○不要問了。伊盜刷購得之電器會拿去變賣，賣
    得的錢，伊有時會謝謝辛○○載伊而給辛○○一、二千元，
    辛○○曾載伊去賣電器，辛○○有看到伊拿電器下去。至於
    盜刷信用卡時，就附表二編號一六、二一、二二、二四、二
    五、三七號所示部分，伊曾經將信用卡交與辛○○，由辛○○簽簽帳單，並每次加給辛○○二千元。另如附表二編號一
    至三四、三六至三八號盜刷信用卡均為辛○○載伊前往等語
    （見本院九十七年二月二十六日審判筆錄、九十七年一月二
    十一日準備程序筆錄）；證人劉斯華於偵查中結證稱：丙○○要找辛○○時都會先到伊店裡，二人再一起出門，回來時
    車子會停在伊店門口，大部分回來時都會帶電子產品如筆記
    型電腦及家電，由丙○○、辛○○聊天過程中，伊知道那些
    電子產品是刷卡來的等語（見臺灣臺北地方法院檢察署九十
    五年度偵字第二七三七○號卷二第二二七頁）；被告辛○○
    於警詢中陳稱：如附表一編號九所示信用卡遭盜刷之七次（
    即如附表二編號二八至三四號所示），伊有與丙○○一同前
    往，如附表二編號二九號所示那次，係丙○○拿信用卡給伊
    ，要伊至櫃臺簽別人之名字，至於其他幾次，伊不記得自己
    曾刷卡簽名幾次；如附表一編號一一所示信用卡遭盜刷成功
    二次（即如附表二編號三六、三七號所示），係伊與丙○○
    一同前往，伊不得何人刷卡簽名等語（分見臺灣臺北地方法
    院檢察署九十六年度偵字第五九六五卷第一○、一一頁）；
    被告辛○○於警詢中陳稱：如附表二編號一二號所示那次，
    係由伊與丙○○一起前往，丙○○提供信用卡給伊，由伊親
    自購物刷卡簽名。伊知道丙○○經濟狀況不好，沒有正當職
    業，伊有詢問丙○○信用卡來源，丙○○說係自朋友處取得
    。伊帶丙○○到商店刷卡購物多次，丙○○都會給伊二千元
    使用，並幫伊加油貼補油錢，丙○○也曾將信用卡交由伊親
    自刷卡交易，丙○○並從旁教伊照信用卡所有人之姓名在簽
    單上簽名，這種情形約有五、六次，每次伊刷卡簽名，丙○○都會多加給伊二千元工錢等語（見臺灣臺北地方法院檢察
    署九十五年度偵字第二七三七○號卷一第一六、一九頁）；
    被告辛○○於偵查中陳稱：「（檢察官問：是否清楚丙○○
    之刷卡，他前後拿出幾張信用卡？）答：不記得，每一次的
    卡與名字都不一樣。（檢察官問：是否知道丙○○都是用別
    人名字刷卡？）答：剛開始我帶他去買時，我都不知道，二
    、三次後我才看到信用卡，他要下車去店內前，才在我面前
    簽名，有時是已經簽好的，但都不是他本人的名字。（檢察
    官問：既然知道他不是用他本人之信用卡，為何還載他去買
    東西？）答：那是他的事與我無關，且他會幫我加油，有時
    候也會給我一些酬勞。（檢察官問：當你看到丙○○用別人
    信用卡，有無問他卡從何來？）答：他說他從朋友那邊來的
    。（檢察官問：就你所知，丙○○拿卡去刷，大概是買哪些
    東西？）答：剛開始都是我陪他去刷，後來有幾次，他把卡
    交給我指定要買筆記型電腦請我幫他刷，按照信用卡背面名
    字簽名等語（見臺灣臺北地方法院檢察署九十五年度偵字第
    二七三七○號卷二第一二九、一三○頁），綜合上開被告丙○○、證人劉斯華及被告辛○○陳述情節以觀，本案被告辛○○確有駕車搭載被告丙○○前往如附表二編號一四、一五
    、二六號所示地點盜刷信用卡，且被告辛○○亦於如附表二
    編號一二、一六、二一、二二、二四、二五、二九、三七號
    所示時間、地點，曾持被告丙○○交付之信用卡盜刷、偽簽
    簽帳單等情以詐取財物等情，均堪認定，另被告辛○○於如
    附表二編號一二所示在九十五年九月十四日晚上七時五十九
    分許持被告丙○○所交付告訴人黃婉茹所申辦信用卡刷卡並
    於簽帳單上簽署「黃萬秋」署押時，對於被告丙○○自斯時
    起所使用如附表一編號三至九、一一號所示之信用卡均非被
    告丙○○所申辦，而被告丙○○並未取得使用如附表一編號
    三至九、十一號所示信用卡之合法權源使用上開信用卡，且
    偽簽署押在簽帳單上等情當知之甚詳，被告辛○○竟仍願以
    每次搭載被告丙○○前往盜刷、每次偽簽簽帳單各可得報酬
    二千元之代價，搭載被告丙○○前往盜刷信用卡詐取財物如
    附表二編號一二至三四、三六至三八號所示，被告辛○○與
    丙○○就如附表二編號一二至三四、三六至三八號所示行使
    偽造私文書、詐欺取財既遂、詐欺取財未遂之行為有犯意聯
    絡及行為分擔，均堪以認定。被告辛○○前開所辯，均屬事
    後卸責之詞，難以採信。
  (三)綜上所述，被告丙○○所犯如附表一編號一至一一號所示之
    竊盜罪、如附表二編號一至一一、三五號所示之行使偽造私
    文書罪、詐欺取財既遂罪、詐欺取財未遂罪、被告丙○○、
    辛○○共犯如附表二編號一二至三四、三六至三八號所示行
    使偽造私文書、詐欺取財既遂、詐欺取財未遂罪，均堪以認
    定。
二、核被告丙○○如附表一編號一至一一號、附表二編號一至三
    八號所示之行為，分別係犯刑法第三百二十條第一項竊盜罪
    、刑法第二百十六條、第二百十條行使偽造私文書罪、刑法
    第三百三十九條第一項詐欺取財既遂罪及刑法第三百三十九
    條第三項、第一項詐欺取財未遂罪（細節詳如附表一、二所
    示）；核被告辛○○如附表二編號一二至三四、三六至三八
    號所示之行為，分別係犯刑法第二百十六條、第二百十條行
    使偽造私文書罪、刑法第三百三十九條第一項詐欺取財既遂
    罪及刑法第三百三十九條第三項、第一項詐欺取財未遂罪（
    細節詳如附表二編號一二至三四、三六至三八號所示）。被
    告丙○○、辛○○就如附表二編號一二至三四、三六至三八
    號所示之行為，均有犯意聯絡及行為分擔，均為共同正犯。
    被告丙○○在如附表二編號一至三、五至一一、三五號所示
    簽帳單、被告丙○○、辛○○共同在如附表二編號一二至一
    四、一六、一八、一九、二一至二五、二八至三一、三三、
    三四、三七號所示簽帳單上偽造「呂輝明」等人署押之行為
    及偽造上開私文書之行為，分別為事後偽造私文書、行使偽
    造私文書之低度行為，均不另論罪。被告丙○○所為如附表
    二編號一至三、五至一四、一六、一八、一九、二一至二五
    、二八至三一、三三至三五、三七號所示、被告辛○○所為
    如附表二編號一二至一四、一六、一八、一九、二一至二五
    、二八至三一、三三、三四、三七號所示盜刷信用卡以詐取
    財物之行為，均係一行為涉犯刑法第二百十六條、第二百十
    條行使偽造私文書及刑法第三百三十九條第一項詐欺取財既
    遂罪，為想像競合犯，應依刑法第五十五條之規定從重各論
    以行使偽造私文書罪。被告丙○○所犯如附表一編號一至一
    一號、附表二編號一至三八號所示各罪，犯意各別，行為不
    同，應分論併罰；被告辛○○所犯如附表二編號一二至三四
    、三六至三八號所示各罪，犯意各別，行為不同，應分論併
    罰。另被告丙○○、辛○○前所受有期徒刑之宣告及執行完
    畢之情如犯罪事實欄所載，有臺灣高等法院被告前案紀錄表
    在卷可參，被告丙○○、辛○○於有期徒刑執行完畢後五年
    內故意再犯本案有期徒刑以上之罪，均為累犯，應均依刑法
    第四十七條第一項之規定加重其刑。又被告丙○○就如附表
    二編號四號所示部分、被告丙○○、辛○○就如附表二編號
    一五、一七、二○、二六、二七、三二、三八號所示部分，
    均已著手持他人信用卡盜刷以詐欺取財，惟因交易異常經銀
    行控管或信用卡已遭掛失等原因而無簽具簽帳單，且均未詐
    得任何財物，均為未遂犯，爰均依刑法第二十五條第二項之
    規定減輕其刑。爰審酌被告丙○○雖未與告訴人達成和解，
    惟於本院審理中坦白承認犯行，犯後態度尚佳，被告辛○○
    於偵查及本院審理中均否認犯行，犯後態度不佳，另參以被
    告丙○○、辛○○參與本案犯行之程度，被告丙○○之惡性
    較被告辛○○為重，復慮及被告丙○○、辛○○因本案犯行
    所獲得利益及行為對於他人所生損害之程度等情狀，分別量
    處如主文所示之刑。至於如附表二編號一至三、五至一四、
    一六、一八、一九、二一至二五、二八至三一、三三至三五
    、三七號所示偽簽「呂輝明」等人署押部分，均為偽造之署
    押，爰分依刑法第二百十九條之規定併與宣告沒收。
三、另本案被告丙○○、辛○○犯行，因犯罪時間均在九十六年
    四月二十四日之前，亦無其他不合中華民國九十六年罪犯減
    刑條例所定不得減刑之情形，爰依中華民國九十六年罪犯減
    刑條例第二條第一項第三款、第七條、第十條第一項併與宣
    告減刑及定應執行刑如主文所示。
貳、無罪部分：
一、公訴意旨略以：被告辛○○與丙○○共同意圖為自己不法之
    所有，假藉代孩童辦理轉學事宜，於如附表一所示之時間，
    前往如附表一所示之學校，竊得如附表一所示呂慧美等十一
    人之財物，復於如附表二編號一至一一、三五號所示之時間
    ，共同前往如附表二編號一至一一、三五號所示之地點，盜
    刷如附表二編號一至一一、三五號所示之信用卡以詐得財物
    ；另被告辛○○與丙○○又於九十五年十一月二十四日下午
    三時十四分許，共同前往臺北市○○路○段二一二號燦坤公
    司木新店，盜刷如附表一編號一○號所示之遠東商業銀行信
    用卡（卡號為0000000000000000號），偽
    造簽帳單並詐得價值新臺幣二萬五千三百九十八元之財物，
    因認被告辛○○就如附表一所示部分分別涉犯刑法第三百二
    十條第一項之竊盜罪嫌、被告辛○○就附表二編號一至一一
    、三五號所示部分分別涉犯刑法第二百十六條、第二百十條
    行使偽造私文書罪及刑法第三百三十九條第一項詐欺取財罪
    、被告丙○○、辛○○就於九十五年十一月二十四日下午三
    時十四分許前往燦坤公司木新店盜刷信用卡詐取財物部分共
    犯刑法第二百十六條、第二百十條之行使偽造私文書罪及刑
    法第三百三十九條第一項詐欺取財罪嫌等語。
二、按犯罪事實應依證據認定之，無證據不得認定犯罪事實，又
    不能證明被告犯罪者，應諭知無罪之判決，刑事訴訟法第一
    百五十四條第二項及第三百零一條第一項分別定有明文。次
    按認定犯罪事實所憑之證據，雖不以直接證據為限，間接證
    據亦包括在內；然而無論直接或間接證據，其為訴訟上之證
    明，須於通常一般之人均不致有所懷疑，而得確信其為真實
    之程度者，始得據為有罪之認定，倘其證明尚未達到此一程
    度，而有合理之懷疑存在時，事實審法院復已就其心證上理
    由予以闡述，敘明其如何無從為有罪之確信，因而為無罪之
    判決，尚不得任意指為違法，最高法院則著有七十六年臺上
    字第四九八六號判例要旨可參。
三、公訴人認被告丙○○、辛○○涉犯上開罪嫌，係以如附表三
    所示之證據資料為論據。訊據被告丙○○固坦承其竊得如附
    表一編號一○號所示之信用卡及如附表二編號三五號所示盜
    刷上開信用卡以詐取財物等情，惟堅決否認就上開部分有何
    行使偽造私文書及詐欺取財之犯行，並辯稱：伊有做的，伊
    都會承認，伊於持如附表一編號一○號所示信用卡盜刷如附
    表二編號三五號所示之後，即將上開信用卡交付乙○○，伊
    對於如附表一編號一○號所示信用卡遭人於九十五年十一月
    二十四日下午三時十四分許在燦坤公司木新店盜刷詐得財物
    部分，並不知情等語；訊據被告辛○○堅決否認就上開部分
    有何竊盜、行使偽造私文書、詐欺取財之犯行，並辯稱：附
    表一所示之竊盜犯行，均非伊前往行竊，伊亦不知道丙○○
    持以刷卡之信用卡來源，伊並未參與竊盜之犯行；另如附表
    二編號一至一一號所示之部分，僅係因丙○○無交通工具，
    伊才應丙○○要求搭載丙○○前往，伊並未與丙○○一同刷
    卡購物，伊在旁邊逛逛，伊並不知道丙○○係盜刷他人信用
    卡詐取財物；又如附表一編號一○號所示信用卡遭人盜刷如
    附表二編號三五所示及於九十五年十一月二十四日下午三時
    十四分許在燦坤公司木新店盜刷詐得財物部分，伊並未搭載
    丙○○前往等語。經查：
  (一)被告丙○○被訴於九十五年十一月二十四日下午三時十四分
    許在燦坤公司木新店持如附表一編號一○號所示信用卡盜刷
    行使偽造私文書及詐欺取財部分：
    證人乙○○於本院審理中固到庭結證稱：伊曾於如附表二編
    號三五號所示時間搭載丙○○前往加油站加油，但伊並不知
    丙○○於加油時之付款方式，丙○○亦未將如附表一編號一
    ○號所示信用卡交付與伊，伊未曾搭載丙○○前往燦坤公司
    木新店等語（見本院九十七年二月二十六日審判筆錄），惟
    比對如附表一編號一○號所示信用卡遭盜刷二筆之簽帳單（
    即如附表二編號三五號所示之簽帳單及九十五年十一月二十
    四日下午三時十四分在燦坤公司木新店之簽帳單，分見臺灣
    臺北地方法院檢察署九十六年度偵字第一○九九五號卷第一
    ○頁、第三三頁），前者為被告丙○○坦承為其所偽簽，後
    者為被告丙○○否認為其所偽簽，兩者關於「劉惠豐」之簽
    名筆跡顯不相同，若均為被告丙○○所偽簽，被告丙○○於
    盜刷當時並無故為不同簽名之必要，且本案被告丙○○於本
    院審理中業已坦白承認如附表一、二所示之多項罪名，又何
    必僅否認此部分之犯罪？是雖不能證明於九十五年十一月二
    十四日下午三時十四分在燦坤公司木新店盜刷如附表一編號
    一○號所示信用卡之人為證人乙○○，惟被告丙○○於本院
    審理中所辯上開行為並非其所為等語，核與常情事理較為相
    符而堪採信，此部分實難認為被告丙○○所為。
  (二)被告辛○○被訴與被告丙○○共犯如附表一編號一至一一號
    所示竊盜部分：
    證人賴耀申於偵查中固結證稱：伊於九十五年間任職修德國
    小，於九十五年九月學校剛開學很忙，辛○○有到本校教務
    處說要幫學生辦轉學，因承辦老師不在，伊就請辛○○到旁
    邊位置坐，伊是從身高、走路的樣子臉部輪廓認定當天來本
    校之人為辛○○等語（見臺灣臺北地方法院檢察署九十五年
    度偵字第二七三七○號卷二第第一九三頁至第一九五頁，與
    附表一編號二所示部分有關）；證人陳中雲於偵查中固結證
    稱：伊有針對照片指認，印象中當天來學校的人不是丙○○
    ，而比較像警局的那個人（指被告辛○○）等語（見同上偵
    卷第二二五頁，與附表一編號八所示部分有關），然證人賴
    耀申於偵查中亦結證稱：伊無法當庭由辛○○五官確認當時
    到校之人為辛○○，但警察當時找相關嫌犯，伊發現辛○○
    是比較符合伊看到當時到校之人等語（見同上偵卷第一九四
    頁）；證人陳中雲於偵查中亦結證稱：印象中辛○○跟辦轉
    學之人有點類似等語（見同上偵卷第二二七頁），由證人賴
    耀申、陳中雲於偵查中證述情節以觀，證人賴耀申、陳中雲
    就如附表一編號二、八號所示行竊之行為人究竟是否為被告
    辛○○並無法為確認之陳述，而被告丙○○於本院審理中亦
    結證稱：如附表一編號一至一一號所示竊盜行為，均為伊個
    人所為，辛○○並未前往，亦均不知情等語（見本院九十七
    年二月二十六日審判筆錄），且觀諸檢察官所提出如附表三
    所示之其他證據資料，亦均不能證明被告辛○○曾與被告丙○○就如附表一編號一至一一號所示竊盜行為有犯意聯絡或
    行為分擔，是基於被告辛○○有利認定之原則，本案亦難認
    被告辛○○有此部分之犯罪。
  (三)被告辛○○被訴與被告丙○○共犯如附表二編號一至一一號
    所示行使偽造私文書、詐欺取財既遂、詐欺取財未遂部分：
    本案被告辛○○係於九十五年九月十四日晚上七時五十九分
    許持被告丙○○所交付告訴人黃婉茹所申辦信用卡刷卡並於
    簽帳單上簽署「黃萬秋」署押時，始認知被告丙○○自斯時
    起所使用如附表一編號三至九、一一號所示之信用卡均非被
    告丙○○所申辦，而被告丙○○並未取得使用如附表一編號
    三至九、十一號所示信用卡之合法權源使用上開信用卡且偽
    簽署押在簽帳單上等情，已如前述，而觀諸檢察官所提如附
    表三所示其餘證據資料，並無法證明被告辛○○於九十五年
    九月十四日晚上七時五十九分前對於被告丙○○就如附表一
    編號一、二號所示之信用卡無使用權限等節知情而有犯意聯
    絡，是本案尚難以被告辛○○曾於如附表二編號一至一一號
    所示時間駕駛車輛搭載被告丙○○前往如附表二編號一至一
    一號所示地點即認被告辛○○就上開部分與被告丙○○有犯
    意聯絡或行為分擔。
  (四)被告辛○○被訴與被告丙○○共犯如附表二編號三五號所示
    及於九十五年十一月二十四日下午三時十四分許在燦坤公司
    木新店持如附表一編號一○號所示信用卡盜刷行使偽造私文
    書及詐欺取財部分：
    本案被告丙○○所犯持如附表一編號一○號所示信用卡所為
    如附表二編號三五號所示之盜刷信用卡部分，係由證人乙○○駕車搭載被告丙○○前往，而非由被告辛○○搭載被告丙○○前往等情，業經被告丙○○、證人乙○○於本院審理中
    結證明確可按，而本案不能認定於九十五年十一月二十四日
    下午三時十四分許在燦坤公司木新店持如附表一編號一○號
    所示信用卡盜刷行使偽造私文書及詐欺取財之人為被告丙○○一節，亦如前述，且觀諸檢察官所提出如附表三所示之其
    他證據資料，亦不能證明被告辛○○就附表二編號三五號所
    示及於九十五年十一月二十四日下午三時十四分許在燦坤公
    司木新店持附表一編號一○號所示信用卡盜刷行使偽造私文
    書及詐欺取財之行為有行為分擔或與被告丙○○（就附表二
    編號三五號部分）、實際盜刷人（就於九十五年十一月二十
    四日下午三時十四分許在燦坤公司木新店盜刷部分）有犯意
    聯絡，是本案自難認被告辛○○就此部分有何行使偽造私文
    書、詐欺取財之犯行。
  (五)綜上各節，公訴人所提出之證據並無法證明被告丙○○、辛○○就上開部分涉嫌犯罪，此外復查無其他積極證據足資證
    明被告丙○○、辛○○確有公訴人所指之上開犯行，揆諸首
    揭規定及說明，本案上開部分既不能證明被告丙○○、辛○○犯罪，即應就上開部分為被告丙○○、辛○○無罪判決之
    諭知，以免冤抑。
據上論斷，應依刑事訴訟法第二百九十九條第一項前段、第三百
零一條第一項，刑法第二十八條、第三百二十條第一項、二百十
六條、第二百十條、第三百三十九條第一項、第三項、第二十五
條、第四十七條第一項、第五十五條、第二百十九條、第五十一
條第五款、第九款、第十款，刑法施行法第一條之一，中華民國
九十六年罪犯減刑條例第二條第一項第三款、第七條、第十條第
一項，判決如主文。
本案經檢察官王鑫健到庭執行職務
中    華    民    國    97    年    3     月    21    日
                        臺灣臺北地方法院刑事第八庭
                            審判長法  官   陳德民
                                  法  官   孫曉青
                                  法  官   唐于智
上正本證明與原本無異。
如不服本判決，應於判決送達後10日內，向本院提出上訴狀。
                                  書記官   陳家欣
中    華    民    國    97    年    3     月    21    日
附錄本案論罪法條
刑法第216條
行使第210 條至第215 條之文書者，依偽造、變造文書或登載不
實事項或使登載不實事項之規定處斷。
刑法第210條
偽造、變造私文書，足以生損害於公眾或他人者，處5 年以下有
期徒刑。
刑法第339條
意圖為自己或第三人不法之所有，以詐術使人將本人或第三人之
物交付者，處5 年以下有期徒刑、拘役或科或併科1 千元以下罰
金。
以前項方法得財產上不法之利益或使第三人得之者，亦同。
前二項之未遂犯罰之。
附表1
┌──┬──────────────────────┬──────────┐
│編號│犯罪行為內容                                │主文                │
├──┼──────────────────────┼──────────┤
│1   │95年8 月31日中午12時許，前往位於臺北市○○路│丙○○竊盜，累犯，處│
│    │1段83 巷9 號臺北市立興雅國小，竊取呂慧美所申│有期徒刑月，減為有│
│    │辦之富邦銀行信用卡1 張（卡號為00000000000000│期徒刑壹月又拾伍日  │
│    │02號）。                                    │                    │
├──┼──────────────────────┼──────────┤
│2   │95年9 月4 日上午10時許，前往位於臺北市○○街│丙○○竊盜，累犯，處│
│    │118 巷86號臺北市立修德國小，竊取陳達萱所申辦│有期徒刑月，減為有│
│    │之花旗銀行信用卡1 張（卡號為0000000000000000│期徒刑壹月又拾伍日  │
│    │號）。                                      │                    │
├──┼──────────────────────┼──────────┤
│3   │95年9 月14日上午10時許，前往位於臺北市○○路│丙○○竊盜，累犯，處│
│    │3段4號臺北市立螢橋國中，竊取黃婉茹所申辦之花│有期徒刑月，減為有│
│    │旗銀行信用卡1 張（卡號為0000000000000000號）│期徒刑壹月又拾伍日  │
│    │及現金新臺幣3000元等物。                    │                    │
├──┼──────────────────────┼──────────┤
│4   │95年9 月18日下午3 時許，前往位於臺北縣板橋市│丙○○竊盜，累犯，處│
│    │莒光街163 號臺北縣立莒光國小，竊取丁○○所申│有期徒刑月，減為有│
│    │辦之華南銀行信用卡1 張（卡號為00000000000000│期徒刑壹月又拾伍日  │
│    │06號）。                                    │                    │
├──┼──────────────────────┼──────────┤
│5   │95年9 月22日上午10時許，前往位於臺北市○○路│丙○○竊盜，累犯，處│
│    │1段38 號臺北市立南港國小，竊取何雪珍所申辦之│有期徒刑月，減為有│
│    │萬泰銀行信用卡1 張（卡號為0000000000000000號│期徒刑壹月又拾伍日  │
│    │，起訴書誤繕為0000000000000000號）。        │                    │
├──┼──────────────────────┼──────────┤
│6   │95年10月2 日上午10時許，前往位於臺北市民權東│丙○○竊盜，累犯，處│
│    │路6 段138 號臺北市立新湖國小，竊取方萱玉申辦│有期徒刑月，減為有│
│    │之安信信用卡公司（現改名為永豐信用卡公司）核│期徒刑壹月又拾伍日  │
│    │發之信用卡1 張（卡號為0000000000000000號）及│                    │
│    │聯邦銀行信用卡1 張（卡號為0000000000000000號│                    │
│    │）。                                        │                    │
├──┼──────────────────────┼──────────┤
│7   │95年9 月19日某時，前往位於臺北市○○路○ 段67│丙○○竊盜，累犯，處│
│    │號臺北市立實踐國中專任教師辦公室，竊取簡吟芳│有期徒刑月，減為有│
│    │所申辦之臺新銀行信用卡1 張（卡號為0000000000│期徒刑壹月又拾伍日  │
│    │395301 號） 。                              │                    │
├──┼──────────────────────┼──────────┤
│8   │95年10月4 日上午10時至12時間某時，前往位於臺│丙○○竊盜，累犯，處│
│    │北縣中和市○○路○ 段135 巷24號興南國小，竊取│有期徒刑月，減為有│
│    │于世淑所有之筆記型電腦1 部、數位相機、身分證│期徒刑壹月又拾伍日  │
│    │件及于世淑所申辦之中央信託局信用卡1 張（卡號│                    │
│    │為0000000000000000號）。                    │                    │
├──┼──────────────────────┼──────────┤
│9   │95年9 月20日某時，前往位於臺北市○○路○ 段  │丙○○竊盜，累犯，處│
│    │138 巷61號臺北市○○道國小，竊取鄧傳慧所申辦│有期徒刑月，減為有│
│    │之中國信託銀行信用卡1 張（卡號為000000000000│期徒刑壹月又拾伍日  │
│    │4481號）及國泰世華銀行信用卡1 張（卡號為5408│                    │
│    │000000000000號）。                          │                    │
├──┼──────────────────────┼──────────┤
│10  │95年11月24日某時，前往位於臺北市○○○路○ 段│丙○○竊盜，累犯，處│
│    │269 號臺北市立龍門國中，竊取劉慧豐所申辦之遠│有期徒刑月，減為有│
│    │東銀行信用卡1 張（卡號為0000000000000000號）│期徒刑壹月又拾伍日  │
│    │。                                          │                    │
├──┼──────────────────────┼──────────┤
│11  │95年10月5 日某時，前往位於臺北市○○路○ 段  │丙○○竊盜，累犯，處│
│    │103 號臺北市立辛亥國小，竊取甲○○所申辦之中│有期徒刑月，減為有│
│    │國信託銀行信用卡1 張（卡號為0000000000000000│期徒刑壹月又拾伍日  │
│    │號）及臺北富邦銀行信用卡1 張（卡號為00000000│                    │
│    │00000000號）。                              │                    │
└──┴──────────────────────┴──────────┘
附表2
┌─┬───────────────────┬─────┬────────┐
│編│犯罪行為內容（單位：新臺幣）          │涉犯法條  │主文            │
│號│                                      │          │                │
├─┼───────────────────┼─────┼────────┤
│1 │丙○○於95年8 月31日下午2 時37分許，搭│丙○○犯刑│丙○○行使偽造私│
│  │乘不知情之辛○○所駕駛之車輛前往位於臺│法第216 、│文書，足以生損害│
│  │北市○○街25號彼得潘襯衫專門店，丙○○│210 條行使│於他人，累犯，處│
│  │持如附表1 編號1 號所示之信用卡刷卡消費│偽造私文書│有期徒刑月，減│
│  │購買價值2900元之不詳商品，並於簽帳單（│罪及刑法第│為有期徒刑壹月又│
│  │1 式1 聯）上偽簽「呂輝明」署押1 枚以行│339 條第1 │拾伍日，偽造「呂│
│  │使，使上開特約商店店員陷於錯誤而交付上│項詐欺取財│輝明」署押壹枚沒│
│  │開物品。                              │既遂罪。  │收。            │
├─┼───────────────────┼─────┼────────┤
│2 │丙○○於95年8 月31日下午6 時許，搭乘不│丙○○犯刑│丙○○行使偽造私│
│  │知情之辛○○所駕駛之車輛前往位於臺北市│法第21 6、│文書，足以生損害│
│  │富陽街129 號中國石油股份有限公司（下稱│210 條行使│於他人，累犯，處│
│  │中油公司），丙○○持如附表1 編號1 號所│偽造私文書│有期徒刑月，減│
│  │示之信用卡刷卡消費購買價值500 元之汽油│罪及刑法第│為有期徒刑壹月又│
│  │商品，並於簽帳單（1 式2 聯）上偽簽「呂│339 條第1 │拾伍日，偽造「呂│
│  │輝明」署押1枚 以行使，使上開特約商店店│項詐欺取財│輝明」署押貳枚均│
│  │員陷於錯誤而交付上開物品。            │既遂罪。  │沒收。          │
├─┼───────────────────┼─────┼────────┤
│3 │丙○○於95年8 月31日晚上7 時34分許，搭│丙○○犯刑│丙○○行使偽造私│
│  │乘不知情之辛○○所駕駛之車輛前往位於臺│法第21 6、│文書，足以生損害│
│  │北市○○○路倍適得電器股份有限公司（下│210 條行使│於他人，累犯，處│
│  │稱倍適得公司）和平店，丙○○持如附表1 │偽造私文書│有期徒刑月，減│
│  │編號1 號所示之信用卡刷卡消費購買價值  │罪及刑法第│為有期徒刑壹月又│
│  │9490元之不詳商品，並於簽帳單（1 式1 聯│339 條第1 │拾伍日，偽造「呂│
│  │）上偽簽「呂輝明」署押1 枚以行使，使上│項詐欺取財│輝明」署押壹枚沒│
│  │開特約商店店員陷於錯誤而交付上開物品。│既遂罪。  │收。            │
├─┼───────────────────┼─────┼────────┤
│4 │丙○○於95年8 月31日晚上9 時24分許，搭│丙○○犯刑│丙○○意圖為自己│
│  │乘不知情之辛○○所駕駛之車輛前往位於臺│法第33 9條│不法之所有，以詐│
│  │北市○○路80號魚拓企業，丙○○欲持如附│第3項 、第│術使人將第三人之│
│  │表1編 號1 號所示之信用卡刷卡購物，惟因│1 項詐欺取│物交付未遂，累犯│
│  │交易異常遭臺北富邦銀行予以控管，雖有過│財未遂罪。│，處有期徒刑月│
│  │卡，但並無任何簽帳單，亦未詐得任何商品│          │，減為有期徒刑壹│
│  │。                                    │          │月又拾伍日。    │
├─┼───────────────────┼─────┼────────┤
│5 │丙○○於95年9 月4 日下午4 時37分許（起│丙○○犯刑│丙○○行使偽造私│
│  │訴書誤繕為95年9 月4 日下午4 時），搭乘│法第216 、│文書，足以生損害│
│  │不知情之辛○○所駕駛之車輛前往位於臺北│210 條行使│於他人，累犯，處│
│  │市○○○路○ 段13號燦坤實業股份有限公司│偽造私文書│有期徒刑月，減│
│  │（下稱燦坤公司）和平店，丙○○持如附表│罪及刑法第│為有期徒刑壹月又│
│  │1 編號2 號所示之信用卡刷卡消費購買價值│339 條第1 │拾伍日，偽造「陳│
│  │1 萬6500元之不詳商品，並於簽帳單（1 式│項詐欺取財│達先」署押貳枚均│
│  │2 聯）上偽簽「陳達先」署押1 枚以行使，│既遂罪。  │沒收。          │
│  │使上開特約商店店員陷於錯誤而交付上開物│          │                │
│  │品。                                  │          │                │
├─┼───────────────────┼─────┼────────┤
│6 │丙○○於95年9 月4 日晚上8 時37分許，搭│丙○○犯刑│丙○○行使偽造私│
│  │乘不知情之辛○○所駕駛之車輛前往中油公│法第216 、│文書，足以生損害│
│  │司富陽加油站，丙○○持如附表1 編號2 號│210 條行使│於他人，累犯，處│
│  │所示之信用卡刷卡消費購買價值990 元之汽│偽造私文書│有期徒刑月，減│
│  │油並於簽帳單（1 式2 聯）上偽簽「陳達先│罪及刑法第│為有期徒刑壹月又│
│  │」署押1 枚以行使，使上開特約商店店員陷│339 條第1 │拾伍日，偽造「陳│
│  │於錯誤而交付上開物品。                │項詐欺取財│達先」署押貳枚均│
│  │                                      │既遂罪。  │沒收。          │
├─┼───────────────────┼─────┼────────┤
│7 │丙○○於95年9 月4 日晚上9 時39分許（起│丙○○犯刑│丙○○行使偽造私│
│  │訴書誤繕為95年9 月4 日9 時39分），搭乘│法第216 、│文書，足以生損害│
│  │不知情之辛○○所駕駛之車輛前往位於臺北│21 0條行使│於他人，累犯，處│
│  │市○○路○ 段86號麗車坊內湖店，丙○○持│偽造私文書│有期徒刑月，減│
│  │如附表1編 號2 號所示之信用卡刷卡消費購│罪及刑法第│為有期徒刑壹月又│
│  │買價值1 萬4688元之登陸普15吋輪胎2 個及│339 條第1 │拾伍日，偽造「陳│
│  │燿期15吋鋁圈與辛○○，丙○○並於簽帳單│項詐欺取財│達先」署押貳枚均│
│  │（1 式2 聯）上偽簽「陳達先」署押1 枚以│既遂罪。  │沒收。          │
│  │行使，使上開特約商店店員陷於錯誤而交付│          │                │
│  │上開物品。                            │          │                │
├─┼───────────────────┼─────┼────────┤
│8 │丙○○於95年9 月4 日晚上10時21分許，搭│丙○○犯刑│丙○○行使偽造私│
│  │乘不知情之辛○○所駕駛之車輛前往位於臺│法第216 、│文書，足以生損害│
│  │北市○○路○ 段128 號大潤發內湖店，林振│210 條行使│於他人，累犯，處│
│  │東持如附表1 編號2 號所示之信用卡刷卡消│偽造私文書│有期徒刑月，減│
│  │費購買價值555 元之不詳物品，丙○○並於│罪及刑法第│為有期徒刑壹月又│
│  │簽帳單（1 式2 聯）上偽簽「陳達先」署押│339 條第1 │拾伍日，偽造「陳│
│  │1 枚以行使，使上開特約商店店員陷於錯誤│項詐欺取財│達先」署押貳枚均│
│  │而交付上開物品。                      │既遂罪。  │沒收。          │
├─┼───────────────────┼─────┼────────┤
│9 │丙○○於95年9 月5 日下午2 時26分許，搭│丙○○犯刑│丙○○行使偽造私│
│  │乘不知情之辛○○所駕駛之車輛前往位於中│法第216 、│文書，足以生損害│
│  │油公司富陽加油站，丙○○持如附表1 編號│210 條行使│於他人，累犯，處│
│  │2 號所示之信用卡刷卡消費購買價值420 元│偽造私文書│有期徒刑月，減│
│  │之汽油加至辛○○所駕駛之上開車輛中，林│罪及刑法第│為有期徒刑壹月又│
│  │振東並於簽帳單（1 式2 聯）上偽簽「陳達│339 條第1 │拾伍日，偽造「陳│
│  │先」署押1 枚以行使，使上開特約商店店員│項詐欺取財│達先」署押貳枚均│
│  │陷於錯誤而交付上開物品。              │既遂罪。  │沒收。          │
├─┼───────────────────┼─────┼────────┤
│10│丙○○於95年9 月5 日下午3 時6 分許（起│丙○○犯刑│丙○○行使偽造私│
│  │訴書誤繕為95年9 月5 日下午3 時），搭乘│法第216 、│文書，足以生損害│
│  │不知情之辛○○所駕駛之車輛前往位於臺北│210 條行使│於他人，累犯，處│
│  │市○○○路○ 段13號燦坤公司和平店，林振│偽造私文書│有期徒刑月，減│
│  │東持如附表1 編號2 號所示之信用卡刷卡消│罪及刑法第│為有期徒刑壹月又│
│  │費購買價值1 萬8880元之不詳物品，丙○○│339 條第1 │拾伍日，偽造「陳│
│  │並於簽帳單（1 式2 聯）上偽簽「陳達先」│項詐欺取財│達先」署押貳枚均│
│  │署押1 枚以行使，使上開特約商店店員陷於│既遂罪。  │沒收。          │
│  │錯誤而交付上開物品。                  │          │                │
├─┼───────────────────┼─────┼────────┤
│11│丙○○於95年9 月5 日下午4 時33分許，搭│丙○○犯刑│丙○○行使偽造私│
│  │乘不知情之辛○○所駕駛之車輛前往位於臺│法第216 、│文書，足以生損害│
│  │北市○○街52號誠品書局西門店，丙○○持│210 條行使│於他人，累犯，處│
│  │如附表1 編號2 號所示之信用卡刷卡消費購│偽造私文書│有期徒刑月，減│
│  │買價值9129元之項鍊與辛○○，丙○○並於│罪及刑法第│為有期徒刑壹月又│
│  │簽帳單（1 式2 聯）上偽簽「陳達先」署押│339 條第1 │拾伍日，偽造「陳│
│  │1 枚以行使，使上開特約商店店員陷於錯誤│項詐欺取財│達先」署押貳枚均│
│  │而交付上開物品。                      │既遂罪。  │沒收。          │
│  │                                      │          │                │
├─┼───────────────────┼─────┼────────┤
│12│丙○○於95年9 月14日晚上7 時59分許（起│丙○○、滕│丙○○、辛○○共│
│  │訴書誤繕為95年10月5 日晚上8 時24分），│永華共犯刑│同行使偽造私文書│
│  │搭乘知情之辛○○所駕駛之車輛前往位於臺│法第216 、│，足以生損害於他│
│  │北市○○路○ 段375 號燦坤公司，丙○○將│210 條行使│人，均累犯，各處│
│  │如附表1編 號3 號所示信用卡交與辛○○刷│偽造私文書│有期徒刑月，均│
│  │卡消費購買價值2 萬6998元（起訴書誤繕為│罪及刑法第│減為有期徒刑壹月│
│  │2 萬6997元）之不詳物品，由辛○○於簽帳│339 條第1 │又拾伍日，偽造「│
│  │單（1 式2 聯）上偽簽「黃萬秋」署押1 枚│項詐欺取財│黃萬秋」署押貳枚│
│  │以行使，使上開特約商店店員陷於錯誤而交│既遂罪。  │均沒收。        │
│  │付上開物品。                          │          │                │
├─┼───────────────────┼─────┼────────┤
│13│丙○○於95年9 月14日晚上6 時54分許，搭│丙○○、滕│丙○○、辛○○共│
│  │乘知情之辛○○所駕駛之車輛前往位於中油│永華共犯刑│同行使偽造私文書│
│  │公司富陽加油站，丙○○持如附表1 編號3 │法第216 、│，足以生損害於他│
│  │號所示信用卡刷卡消費購買價值500 元之汽│210 條行使│人，均累犯，各處│
│  │油加入辛○○所駕駛上開車輛中，丙○○並│偽造私文書│有期徒刑月，均│
│  │於簽帳單（1 式2 聯）上偽簽「黃萬秋」署│罪及刑法第│減為有期徒刑壹月│
│  │押1 枚以行使，使上開特約商店店員陷於錯│339 條第1 │又拾伍日，偽造「│
│  │誤而交付上開物品。                    │項詐欺取財│黃萬秋」署押貳枚│
│  │                                      │既遂罪。  │均沒收。        │
├─┼───────────────────┼─────┼────────┤
│14│丙○○於95年9 月14日晚上9 時27分許，搭│丙○○、滕│丙○○、辛○○共│
│  │乘知情之辛○○所駕駛之車輛前往位於臺北│永華共犯刑│同行使偽造私文書│
│  │縣板橋市○○○路612 號臺亞石油股份有限│法第216 、│，足以生損害於他│
│  │公司，丙○○持如附表1 編號3 號所示信用│210 條行使│人，均累犯，各處│
│  │卡刷卡消費購買價值1600元之不詳物品，並│偽造私文書│有期徒刑月，均│
│  │於簽帳單（1 式2 聯）上偽簽「黃萬秋」署│罪及刑法第│減為有期徒刑壹月│
│  │押1 枚以行使，使上開特約商店店員陷於錯│339 條第1 │又拾伍日，偽造「│
│  │誤而交付上開物品。                    │項詐欺取財│黃萬秋」署押貳枚│
│  │                                      │既遂罪。  │均沒收。        │
├─┼───────────────────┼─────┼────────┤
│15│丙○○於95年9 月14日晚上11時2 分許（起│丙○○、滕│丙○○、辛○○共│
│  │訴書誤繕為95年9 月14日晚上11時），搭乘│永華共犯刑│同意圖為自己不法│
│  │知情之辛○○所駕駛之車輛前往位於臺北縣│法第339 條│之所有，以詐術使│
│  │板橋市○○路○ 段142 號星智運動器材店，│第3 項、第│人將第三人之物交│
│  │丙○○欲持如附表1 編號3 號所示信用卡刷│1 項詐欺取│付未遂，均累犯，│
│  │卡消費購買價值3120元之不詳物品，惟因上│財未遂罪。│各處有期徒刑月│
│  │開信用卡已遭掛失，雖有過卡，但並無任何│          │，減為有期徒刑壹│
│  │簽帳單，亦未詐得任何物品。            │          │月又拾伍日。    │
├─┼───────────────────┼─────┼────────┤
│16│丙○○於95年9 月18日下午5 時28分許，搭│丙○○、滕│丙○○、辛○○共│
│  │乘知情之辛○○所駕駛之車輛前往燦坤公司│永華共犯刑│同行使偽造私文書│
│  │和平店，丙○○將如附表1 編號4 號所示信│法第216 、│，足以生損害於他│
│  │用卡交與辛○○刷卡消費購買價值3 萬398 │21 0條行使│人，均累犯，各處│
│  │元之不詳物品，由辛○○於簽帳單（1 式1 │偽造私文書│有期徒刑月，均│
│  │聯）上偽簽「郭輝霖」署押1 枚以行使，使│罪及刑法第│減為有期徒刑壹月│
│  │上開特約商店店員陷於錯誤而交付上開物品│339 條第1 │又拾伍日，偽造「│
│  │。                                    │項詐欺取財│郭輝霖」署押壹枚│
│  │                                      │既遂罪。  │沒收。          │
├─┼───────────────────┼─────┼────────┤
│17│丙○○於95年9 月18日下午5 時38分許（起│丙○○、滕│丙○○、辛○○共│
│  │訴書誤繕為95年9 月18日下午5 時34分），│永華共犯刑│同意圖為自己不法│
│  │與知情之辛○○一同前往倍適得公司和平店│法第339 條│之所有，以詐術使│
│  │欲持如附表1 編號4 號所示信用卡刷卡消費│第3 項、第│人將第三人之物交│
│  │購物，惟因上開信用卡已遭掛失，雖有過卡│1 項詐欺取│付未遂，均累犯，│
│  │，但並無任何簽帳單，亦未詐得任何物品。│財未遂罪。│各處有期徒刑月│
│  │                                      │          │，減為有期徒刑壹│
│  │                                      │          │月又拾伍日。    │
├─┼───────────────────┼─────┼────────┤
│18│丙○○於95年9 月22日下午3 時45分許，搭│丙○○、滕│丙○○、辛○○共│
│  │乘知情之辛○○所駕駛之車輛前往位於臺北│永華共犯刑│同行使偽造私文書│
│  │市○○路○ 段100 號加得滿加油站，丙○○│法第216 、│，足以生損害於他│
│  │持如附表1 編號5 號所示信用卡刷卡消費購│210 條行使│人，均累犯，各處│
│  │買價值750 元之不詳物品，並於簽帳單（1 │偽造私文書│有期徒刑月，均│
│  │式2 聯）上偽簽「何學正」署押1 枚以行使│罪及刑法第│減為有期徒刑壹月│
│  │，使上開特約商店店員陷於錯誤而交付上開│339 條第1 │又拾伍日，偽造「│
│  │物品。                                │項詐欺取財│何學正」署押貳枚│
│  │                                      │既遂罪。  │均沒收。        │
├─┼───────────────────┼─────┼────────┤
│19│丙○○於95年9 月22日下午4 時許，搭乘知│丙○○、滕│丙○○、辛○○共│
│  │情之辛○○所駕駛之車輛前往位於臺北市興│永華共犯刑│同行使偽造私文書│
│  │隆路2 段252 號燦坤公司興隆店，丙○○持│法第216 、│，足以生損害於他│
│  │如附表1 編號5 號所示信用卡刷卡消費購買│210 條行使│人，均累犯，各處│
│  │價值2 萬9888元之不詳物品，並於簽帳單（│偽造私文書│有期徒刑月，均│
│  │1 式1 聯）上偽簽「何學正」署押1 枚以行│罪及刑法第│減為有期徒刑壹月│
│  │使，使上開特約商店店員陷於錯誤而交付上│339 條第1 │又拾伍日，偽造「│
│  │開物品。                              │項詐欺取財│何學正」署押壹枚│
│  │                                      │既遂罪。  │沒收。          │
├─┼───────────────────┼─────┼────────┤
│20│丙○○於95年9 月22日晚上8 時19分許，搭│丙○○、滕│丙○○、辛○○共│
│  │乘知情之辛○○所駕駛之車輛前往中油公司│永華共犯刑│同意圖為自己不法│
│  │富陽加油站欲持如附表1 編號5 號所示信用│法第339 條│之所有，以詐術使│
│  │卡刷卡消費購物，惟因上開信用卡已遭掛失│第3 項、第│人將第三人之物交│
│  │，雖有過卡，但並無任何簽帳單，亦未詐得│1 項詐欺取│付未遂，均累犯，│
│  │任何物品。                            │財未遂罪。│各處有期徒刑月│
│  │                                      │          │，減為有期徒刑壹│
│  │                                      │          │月又拾伍日。    │
├─┼───────────────────┼─────┼────────┤
│21│丙○○於95年10月2 日下午2 時26分（起訴│丙○○、滕│丙○○、辛○○共│
│  │書誤繕為95年10月2 日下午2 時27分），搭│永華共犯刑│同行使偽造私文書│
│  │乘知情之辛○○駕駛之車輛前往中油公司富│法第216 、│，足以生損害於他│
│  │陽加油站，丙○○將如附表1 編號6 號所示│210 條行使│人，均累犯，各處│
│  │安信信用卡交與辛○○刷卡消費購買價值  │偽造私文書│有期徒刑月，均│
│  │500 元之汽油加入辛○○所駕駛之上開車輛│罪及刑法第│減為有期徒刑壹月│
│  │內，由辛○○於簽帳單（1 式2 聯）上偽簽│339 條第1 │又拾伍日，偽造「│
│  │「方先裕」署押1枚 以行使，使上開特約商│項詐欺取財│方先裕」署押貳枚│
│  │店店員陷於錯誤而交付上開物品。        │既遂罪。  │均沒收。        │
├─┼───────────────────┼─────┼────────┤
│22│丙○○於95年10月2 日下午3 時6 分（起訴│丙○○、滕│丙○○、辛○○共│
│  │書誤繕為95年10月2 日下午3 時），搭乘知│永華共犯刑│同行使偽造私文書│
│  │情之辛○○駕駛之車輛前往燦坤公司興隆店│法第216 、│，足以生損害於他│
│  │，丙○○將如附表1 編號6 號所示安信信用│210 條行使│人，均累犯，各處│
│  │卡交與辛○○刷卡消費購買價值3 萬399 元│偽造私文書│有期徒刑月，均│
│  │之不詳物品，由辛○○於簽帳單（1 式1 聯│罪及刑法第│減為有期徒刑壹月│
│  │）上偽簽「方先裕」署押1 枚以行使，使上│339 條第1 │又拾伍日，偽造「│
│  │開特約商店店員陷於錯誤而交付上開物品。│項詐欺取財│方先裕」署押壹枚│
│  │                                      │既遂罪。  │沒收。          │
├─┼───────────────────┼─────┼────────┤
│23│丙○○於95年10月2 日下午3 時11分（起訴│丙○○、滕│丙○○、辛○○共│
│  │書誤繕為95年10月2 日下午3 時分），偕同│永華共犯刑│同行使偽造私文書│
│  │知情之辛○○前往燦坤公司興隆店，丙○○│法第216 、│，足以生損害於他│
│  │持如附表1 編號6 號所示聯邦銀行信用卡刷│210 條行使│人，均累犯，各處│
│  │卡消費價值1 萬6900元之不詳物品，並於簽│偽造私文書│有期徒刑月，均│
│  │帳單（1 式1 聯）上偽簽「方先裕」署押1 │罪及刑法第│減為有期徒刑壹月│
│  │枚以行使，使上開特約商店店員陷於錯誤而│339 條第1 │又拾伍日，偽造「│
│  │交付上開物品。                        │項詐欺取財│方先裕」署押壹枚│
│  │                                      │既遂罪。  │沒收。          │
├─┼───────────────────┼─────┼────────┤
│24│丙○○於95年9 月19日下午1 時16分（起訴│丙○○、滕│丙○○、辛○○共│
│  │書漏載犯罪時間），搭乘知情之辛○○駕駛│永華共犯刑│同行使偽造私文書│
│  │之車輛前往燦坤公司南京店，丙○○將如附│法第216 、│，足以生損害於他│
│  │表1 編號7 號所示信用卡交與辛○○刷卡消│210 條行使│人，均累犯，各處│
│  │費購買價值3 萬398 元之不詳物品，由滕永│偽造私文書│有期徒刑月，均│
│  │華於簽帳單（1 式1 聯）上偽簽「Yui Feng│罪及刑法第│減為有期徒刑壹月│
│  │」署押1 枚以行使，使上開特約商店店員陷│339 條第1 │又拾伍日，偽造「│
│  │於錯誤而交付上開物品。                │項詐欺取財│Yui Feng」署押壹│
│  │                                      │既遂罪。  │枚沒收。        │
├─┼───────────────────┼─────┼────────┤
│25│丙○○於95年9 月20日凌晨0 時39分（起訴│丙○○、滕│丙○○、辛○○共│
│  │書漏載犯罪時間），搭乘知情之辛○○駕駛│永華共犯刑│同行使偽造私文書│
│  │之車輛前往中油公司富陽加油站，丙○○將│法第216 、│，足以生損害於他│
│  │如附表1 編號7 號所示信用卡交與辛○○刷│210 條行使│人，均累犯，各處│
│  │卡消費購買價值1000元之汽油加入辛○○所│偽造私文書│有期徒刑月，均│
│  │駕駛之上開車輛內，由辛○○於簽帳單（1 │罪及刑法第│減為有期徒刑壹月│
│  │式2 聯）上偽簽「Yui Feng」署押1 枚以行│339 條第1 │又拾伍日，偽造「│
│  │使，使上開特約商店店員陷於錯誤而交付上│項詐欺取財│Yui Feng」署押貳│
│  │開物品。                              │既遂罪。  │枚均沒收。      │
├─┼───────────────────┼─────┼────────┤
│26│丙○○於95年9 月20日上午11時16分許，搭│丙○○、滕│丙○○、辛○○共│
│  │乘知情之辛○○所駕駛之車輛前往位於臺北│永華共犯刑│同意圖為自己不法│
│  │市○○○路○ 段308 之1 號阿瘦皮鞋店公館│法第339 條│之所有，以詐術使│
│  │店欲持如附表1 編號7 號所示信用卡刷卡消│第3 項、第│人將第三人之物交│
│  │費購物，惟因上開信用卡已遭掛失，雖有過│1 項詐欺取│付未遂，均累犯，│
│  │卡，但並無任何簽帳單，亦未詐得任何物品│財未遂罪。│各處有期徒刑月│
│  │。                                    │          │，減為有期徒刑壹│
│  │                                      │          │月又拾伍日。    │
├─┼───────────────────┼─────┼────────┤
│27│丙○○於95年10月4 日下午3 時20分許（起│丙○○、滕│丙○○、辛○○共│
│  │訴書漏載犯罪時間），搭乘知情之辛○○所│永華共犯刑│同意圖為自己不法│
│  │駕駛之車輛前往位於臺北縣新店市○○路2 │法第339 條│之所有，以詐術使│
│  │段199 號小魚夫釣具店欲持如附表1 編號8 │第3 項、第│人將第三人之物交│
│  │號所示信用卡刷卡消費購物，惟因不詳原因│1 項詐欺取│付未遂，均累犯，│
│  │而未成功。                            │財未遂罪。│各處有期徒刑月│
│  │                                      │          │，減為有期徒刑壹│
│  │                                      │          │月又拾伍日。    │
├─┼───────────────────┼─────┼────────┤
│28│丙○○於95年9 月20日下午5 時7 分許（起│丙○○、滕│丙○○、辛○○共│
│  │訴書漏載犯罪時），搭乘知情之辛○○所駕│永華共犯刑│同行使偽造私文書│
│  │駛之車輛前往中油公司富陽加油站，丙○○│法第216 、│，足以生損害於他│
│  │持如附表1 編號9 號所示中國信託銀行信用│210 條行使│人，均累犯，各處│
│  │卡刷卡消費購買價值500 元之汽油加入滕永│偽造私文書│有期徒刑月，均│
│  │華所駕駛之上開車輛內，並於簽帳單（1 式│罪及刑法第│減為有期徒刑壹月│
│  │2 聯）上偽簽「鄧傳輝」署押1 枚以行使，│339 條第1 │又拾伍日，偽造「│
│  │使上開特約商店店員陷於錯誤而交付上開物│項詐欺取財│鄧傳輝」署押貳枚│
│  │品。                                  │既遂罪。  │均沒收。        │
├─┼───────────────────┼─────┼────────┤
│29│丙○○於95年9 月20日下午5 時49分許（起│丙○○、滕│丙○○、辛○○共│
│  │訴書漏載犯罪時），搭乘知情之辛○○駕駛│永華共犯刑│同行使偽造私文書│
│  │之車輛前往燦坤公司南京店，丙○○將如附│法第216 、│，足以生損害於他│
│  │表1 編號9 號所示中國信託銀行信用卡交與│210 條行使│人，均累犯，各處│
│  │辛○○刷卡消費購買價值3 萬398 元之不詳│偽造私文書│有期徒刑月，均│
│  │物品，由辛○○於簽帳單（1 式1 聯）上偽│罪及刑法第│減為有期徒刑壹月│
│  │簽「鄧傳輝」署押1 枚以行使，使上開特約│339 條第1 │又拾伍日，偽造「│
│  │商店店員陷於錯誤而交付上開物品。      │項詐欺取財│鄧傳輝」署押壹枚│
│  │                                      │既遂罪。  │沒收。          │
├─┼───────────────────┼─────┼────────┤
│30│丙○○於95年9 月20日下午6 時16分許（起│丙○○、滕│丙○○、辛○○共│
│  │訴書漏載犯罪時），搭乘知情之辛○○所駕│永華共犯刑│同行使偽造私文書│
│  │駛之車輛前往倍適得公司，丙○○持如附表│法第216 、│，足以生損害於他│
│  │1 編號9 號所示中國信託銀行信用卡刷卡消│210 條行使│人，均累犯，各處│
│  │費購買價值790 元之不詳物品，並於簽帳單│偽造私文書│有期徒刑月，均│
│  │（1 式1 聯）上偽簽「鄧傳輝」署押1 枚以│罪及刑法第│減為有期徒刑壹月│
│  │行使，使上開特約商店店員陷於錯誤而交付│339 條第1 │又拾伍日，偽造「│
│  │上開物品。                            │項詐欺取財│鄧傳輝」署押壹枚│
│  │                                      │既遂罪。  │沒收。          │
├─┼───────────────────┼─────┼────────┤
│31│丙○○於95年9 月20日晚上7 時34分許（起│丙○○、滕│丙○○、辛○○共│
│  │訴書漏載犯罪時），搭乘知情之辛○○所駕│永華共犯刑│同行使偽造私文書│
│  │駛之車輛前往臺北市○○○路○ 段212 號地│法第216 、│，足以生損害於他│
│  │下一樓，丙○○持如附表1 編號9 號所示中│21 0條行使│人，均累犯，各處│
│  │國信託銀行信用卡刷卡消費購買價值7999元│偽造私文書│有期徒刑月，均│
│  │之不詳物品，並於簽帳單（1 式1 聯）上偽│罪及刑法第│減為有期徒刑壹月│
│  │簽「鄧傳輝」署押1 枚以行使，使上開特約│339 條第1 │又拾伍日，偽造「│
│  │商店店員陷於錯誤而交付上開物品。      │項詐欺取財│鄧傳輝」署押壹枚│
│  │                                      │既遂罪。  │沒收。          │
├─┼───────────────────┼─────┼────────┤
│32│丙○○於95年9 月20日下午6 時14分許（起│丙○○、滕│丙○○、辛○○共│
│  │訴書漏載犯罪時），搭乘知情之辛○○所駕│永華共犯刑│同意圖為自己不法│
│  │駛之車輛前往倍適得公司，丙○○欲持如附│法第339 條│之所有，以詐術使│
│  │表1 編號9 號所示國泰世華銀行信用卡刷卡│第3 項、第│人將第三人之物交│
│  │消費購買價值3 萬1900元之不詳物品，因過│1 項詐欺取│付未遂，均累犯，│
│  │卡後出現CALLBACK訊息，未經特約商店店員│財未遂罪。│各處有期徒刑月│
│  │完成相關程序即離去，並無簽具任何簽帳單│          │，減為有期徒刑壹│
│  │，亦未詐得任何物品。                  │          │月又拾伍日。    │
├─┼───────────────────┼─────┼────────┤
│33│丙○○於95年9 月20日下午6 時40分許（起│丙○○、滕│丙○○、辛○○共│
│  │訴書漏載犯罪時），搭乘知情之辛○○所駕│永華共犯刑│同行使偽造私文書│
│  │駛之車輛前往位於臺北市○○○路○ 段30號│法第216 、│，足以生損害於他│
│  │阿瘦皮鞋店南京店，丙○○持如附表1 編號│21 0條行使│人，均累犯，各處│
│  │9 號所示國泰世華銀行信用卡刷卡消費購買│偽造私文書│有期徒刑月，均│
│  │價值4385元之不詳物品，並於簽帳單（1 式│罪及刑法第│減為有期徒刑壹月│
│  │1 聯）上偽簽「鄧傳輝」署押1 枚以行使，│339 條第1 │又拾伍日，偽造「│
│  │使上開特約商店店員陷於錯誤而交付上開物│項詐欺取財│鄧傳輝」署押壹枚│
│  │品。                                  │既遂罪。  │沒收。          │
├─┼───────────────────┼─────┼────────┤
│34│丙○○於95年9 月20日晚上8 時許（起訴書│丙○○、滕│丙○○、辛○○共│
│  │漏載犯罪時），搭乘知情之辛○○所駕駛之│永華共犯刑│同行使偽造私文書│
│  │車輛前往位於臺北市○○路○ 段26號阿瘦皮│法第216 、│，足以生損害於他│
│  │鞋店大安店，丙○○持如附表1 編號9 號所│21 0條行使│人，均累犯，各處│
│  │示國泰世華銀行信用卡刷卡消費購買價值  │偽造私文書│有期徒刑月，均│
│  │2690元之不詳物品，並於簽帳單（1 式1 聯│罪及刑法第│減為有期徒刑壹月│
│  │）上偽簽「鄧傳輝」署押1 枚以行使，使上│339 條第1 │又拾伍日，偽造「│
│  │開特約商店店員陷於錯誤而交付上開物品。│項詐欺取財│鄧傳輝」署押壹枚│
│  │                                      │既遂罪。  │沒收。          │
├─┼───────────────────┼─────┼────────┤
│35│丙○○於95年11月24日下午1 時32分許，搭│丙○○犯刑│丙○○行使偽造私│
│  │乘不知情之乙○○所駕駛之車輛前往中油公│法第216 、│文書，足以生損害│
│  │司富陽加油站，丙○○持如附表1 編號10號│210 條行使│於他人，累犯，處│
│  │所示信用卡刷卡消費購買價值500 元之汽油│偽造私文書│有期徒刑月，減│
│  │加入乙○○所駕駛之上開車輛內，並於簽帳│罪及刑法第│為有期徒刑壹月又│
│  │單（1 式2聯） 上偽簽「劉惠豐」署押1 枚│339 條第1 │拾伍日，偽造「劉│
│  │以行使，使上開特約商店店員陷於錯誤而交│項詐欺取財│惠豐」署押貳枚均│
│  │付上開物品。                          │既遂罪。  │沒收。          │
├─┼───────────────────┼─────┼────────┤
│36│丙○○於95年10月5 日下午6 時4 分許（起│丙○○、滕│丙○○、辛○○共│
│  │訴書漏載犯罪時），搭乘知情之辛○○所駕│永華共犯刑│同意圖為自己不法│
│  │駛之車輛前往中油公司富陽加油站，丙○○│法第339 條│之所有，以詐術使│
│  │持如附表1 編號11號所示中國信託信用卡刷│第1 項詐欺│人將第三人之物交│
│  │卡消費購買價值500 元之汽油加入辛○○所│取財既遂罪│付，均累犯，各處│
│  │駕駛之上開車輛內，使上開特約商店店員陷│。        │有期徒刑月，減│
│  │於錯誤而交付上開物品，另因採免簽簽帳單│          │為有期徒刑壹月又│
│  │之交易方式，並無任何簽帳單。          │          │拾伍日。        │
├─┼───────────────────┼─────┼────────┤
│37│丙○○於95年10月5 日晚上8 時24分（起訴│丙○○、滕│丙○○、辛○○共│
│  │書漏載犯罪時），搭乘知情之辛○○駕駛之│永華共犯刑│同行使偽造私文書│
│  │車輛前往燦坤公司忠孝店，丙○○將如附表│法第216 、│，足以生損害於他│
│  │1 編號11號所示臺北富邦銀行信用卡交與滕│210 條行使│人，均累犯，各處│
│  │永華刷卡消費購買價值3 萬497 元之不詳物│偽造私文書│有期徒刑月，均│
│  │品，由辛○○於簽帳單（1 式1 聯）上偽簽│罪及刑法第│減為有期徒刑壹月│
│  │「Joros 」署押1 枚以行使，使上開特約商│339 條第1 │又拾伍日，偽造「│
│  │店店員陷於錯誤而交付上開物品。        │項詐欺取財│Joros 」署押壹枚│
│  │                                      │既遂罪。  │沒收。          │
├─┼───────────────────┼─────┼────────┤
│38│丙○○於95年10月5 日晚上9 時17分許（起│丙○○、滕│丙○○、辛○○共│
│  │訴書漏載犯罪時），搭乘知情之辛○○所駕│永華共犯刑│同意圖為自己不法│
│  │駛之車輛前往倍適得公司和平店欲持如附表│法第339 條│之所有，以詐術使│
│  │1 編號11號所示臺北富邦銀行信用卡刷卡消│第3 項、第│人將第三人之物交│
│  │費購物，惟因上開信用卡已遭掛失，雖有過│1 項詐欺取│付未遂，均累犯，│
│  │卡，但並無任何簽帳單，亦未詐得任何物品│財未遂罪。│各處有期徒刑月│
│  │。                                    │          │，減為有期徒刑壹│
│  │                                      │          │月又拾伍日。    │
└─┴───────────────────┴─────┴────────┘
附表3
┌──┬─────────────────────────────────┐
│編號│證據名稱                                                          │
├──┼─────────────────────────────────┤
│(一)  │被告辛○○之供述                                                  │
├──┼─────────────────────────────────┤
│(二)  │告訴人庚○○之指稱及花旗銀行客戶交易明細一覽表影本、被告辛○○95年│
│    │10月5 日晚間8 時許在燦坤公司忠孝店刷卡消費翻拍照片各1 紙          │
├──┼─────────────────────────────────┤
│(三)  │信用卡卡號為0000000000000000號之中油公司富陽加油站之簽帳單1 紙    │
├──┼─────────────────────────────────┤
│(四)  │證人丁○○之證稱、華南銀行信用卡消費明細表1紙 及被告辛○○、丙○○│
│    │於95年9 月18日下午5 時34 分 ，前往倍適得公司和平店刷卡消費之監視器│
│    │翻拍畫面2 張。                                                    │
├──┼─────────────────────────────────┤
│(五)  │證人丁○○之證稱及燦坤和平店刷卡簽帳單影本1紙 （信用卡卡號00000000│
│    │00000000號）                                                      │
├──┼─────────────────────────────────┤
│(六)  │告訴人呂彗美之指稱                                                │
├──┼─────────────────────────────────┤
│(七)  │信用卡卡號為0000000000000000 號之中油公司富陽加油站、彼得潘襯衫專 │
│    │門店、倍適得公司之簽帳單各1 紙                                    │
├──┼─────────────────────────────────┤
│(八)  │95年8 月31日被告丙○○前往興雅國小之翻拍照片3 張                  │
├──┼─────────────────────────────────┤
│(九)  │證人陳達萱之證稱、花旗銀行客戶交易明細一覽表影本1 紙              │
├──┼─────────────────────────────────┤
│(十)  │信用卡卡號為0000000000000000 號之中油公司富陽加油站之簽帳單2 紙   │
├──┼─────────────────────────────────┤
│(十一)  │證人即修德國小教師賴耀申之證稱                                    │
├──┼─────────────────────────────────┤
│(十二)  │告訴人簡吟芳之證稱、臺新銀行信用卡冒用明細1紙                     │
├──┼─────────────────────────────────┤
│(十三)  │信用卡卡號為0000000000000000號之中油公司富陽加油站及燦坤公司南京旗│
│    │鑑店之簽帳單各1 紙                                                │
├──┼─────────────────────────────────┤
│(十四)  │告訴人何雪珍之指稱、萬泰銀行交易明細1 紙                          │
├──┼─────────────────────────────────┤
│(十五)  │信用卡卡號為0000000000000000號之燦坤公司興隆店及加得滿加油站之簽帳│
│    │單各1 紙                                                          │
├──┼─────────────────────────────────┤
│(十六)  │告訴人方萱玉之證稱、安信信用卡交易明細1 紙                        │
├──┼─────────────────────────────────┤
│(十七)  │永豐信用卡卡號為0000000000000000號之中油公司富陽加油站及聯邦銀行信│
│    │用卡卡號：0000000000000000號之燦坤公司興隆店簽帳單各1 紙          │
├──┼─────────────────────────────────┤
│(十八)  │告訴人于世淑之指稱、聯合信用卡處理中心交易明細1 紙                │
├──┼─────────────────────────────────┤
│(十九)  │證人即興南國小註冊組長陳中雲之證稱                                │
├──┼─────────────────────────────────┤
│(二十)  │告訴人鄧傳慧之指稱、中國信託銀行信用卡冒用明細、國泰世華銀行消費明│
│    │細交易一覽表                                                      │
├──┼─────────────────────────────────┤
│  │信用卡卡號0000000000000000號之中油公司富陽加油站、燦坤公司南京店及│
│    │忠孝店、倍適得公司刷卡消費之簽帳單影本4 紙                        │
├──┼─────────────────────────────────┤
│  │信用卡卡號0000000000000000號之阿瘦皮鞋南京店及大安店簽帳單各1 紙  │
├──┼─────────────────────────────────┤
│  │告訴人劉慧豐之指稱、遠東銀行偽冒件冒刷紀錄報案聯1 紙              │
├──┼─────────────────────────────────┤
│  │遠東銀行信用卡卡號為0000000000000000號之燦坤公司木新店及中油公司富│
│    │陽加油站簽帳單各1 紙                                              │
├──┼─────────────────────────────────┤
│  │證人乙○○之證稱及車牌號碼DQ─9653號自用小客車翻拍照片6 張        │
├──┼─────────────────────────────────┤
│  │告訴人甲○○之證稱、臺北富邦銀行交易明細、中國信託銀行冒用明細各1 │
│    │紙                                                                │
├──┼─────────────────────────────────┤
│  │中國信託銀行告訴代理人己○○、臺北富邦銀行告訴代理人戊○○之指訴、│
│    │國泰世華銀行告訴代理人林楓淇、萬泰銀行告訴代理人翁秀玲、華南銀行告│
│    │訴代理人林步青、台新銀行告訴代理人劉祖文、永豐信用卡公司告訴代理人│
│    │蕭煌機、花旗銀行告訴代理人陳皓財、聯邦銀行告訴代理人陳鴻祥等之指訴│
├──┼─────────────────────────────────┤
│  │證人即小魚夫釣具行負責人王漢元之證稱                              │
├──┼─────────────────────────────────┤
│  │證人即臺北市○○路○ 段86號麗車坊內湖店副店長簡亨忠之證稱、麗車坊內│
│    │湖店之維修工作單                                                  │
├──┼─────────────────────────────────┤
│  │證人即臺北市○○路○ 段131 號上聖汽車修理廠負責人劉斯華之證稱、車牌│
│    │號碼6B─8767號自用小客車搜索扣押筆錄                              │
├──┼─────────────────────────────────┤
│  │證人劉斯華提供之被告丙○○皮包照片4 張                            │
├──┼─────────────────────────────────┤
│  │被告辛○○行動電話0000000000號及被告丙○○所使用行動電話00000000  │
│    │76號於95年9 月4 日至同年月20日之雙向通聯紀錄各1 份                │
├──┼─────────────────────────────────┤
│  │臺北市政府警察局刑事警察大隊扣押物品目錄表、照片影本4 張          │
├──┼─────────────────────────────────┤
│  │中油公司、臺亞石油公司等發票共6 張                                │
└──┴─────────────────────────────────┘


司法院資訊處製作；財團法人民間司法改革基金會備份。
